Minutes et répertoires du notaire Étienne LANDRY, 18 février 1617 - 4 février 1619 (étude VI)
Archives nationales
- Minutes de Étienne LANDRY, 18 février 1617 - 4 février 1619; MC/ET/VI/181 - MC/ET/VI/182
  - Minutes. 1618, 8 janvier - 1619, 4 février, 8 janvier 1618 - 4 février 1619; MC/ET/VI/182; registre
    - Contrat de mariage entre Marie Pierret, fille âgée de 17 ans de Nicolas Pierret, marchand bourgeois de Paris, demeurant en l'enclos du Temple, paroisse dudit Temple, et de feue Suzanne Le Clerc, et Thomas de Courbai, marchand, demeurant à la Montagne Sainte-Geneviève, paroisse Saint-Etienne-du-Mont, en la maison où pend pour enssigne "Le Cheval rouge", fils de défunt Arnaud de Courbiai, de son vivant sieur de la Betoulle, demeurant à Malleyrand (Yvrac-et-Malleyrand, Charente), pays d'Angoumois, et de Nadalle de Sussecault., 27 mai 1618; MC/ET/VI/182
      commerçant; contrat de mariage; Pierret, Marie; Pierret, Nicolas; Le Clerc, Suzanne; Courbai, Thomas de; Yvrac-et-Malleyrand (Charente); Temple (enclos); Sainte-Marie-du-Temple (paroisse); Saint-Etienne-du-Mont (paroisse); Montagne-Sainte-Geneviève (rue de la)
    - Accord entre Pierre Peron, empeseur de cols, demeurant rue Aubry-le-Boucher, paroisse Saint-Jacques-de-la-Boucherie, et Jeanne Pasquier, fille majeure usant et jouissant de ses droits, demeurant en lesdites rue et paroisse., 28 mai 1618; MC/ET/VI/182
      accord; Peron, Pierre; Pasquier, Jeanne; Aubry-le-Boucher (rue); Saint-Jacques-de-la-Boucherie (paroisse)
    - Procuration de Robert Martin, compagnon corroyeur baudroyeur, demeurant rue des Gravilliers, paroisse Saint-Nicolas-des-Champs, à Michèle de Lanoy, sa femme, pour la vente des héritages du défunt Pierre de Lanoy, père de ladite de Lanoy., 31 mai 1618; MC/ET/VI/182
      procuration; Martin, Robert; Lanoy, Michèle de; Lanoy, Pierre de; cordonnier; Gravilliers (rue des); Saint-Nicolas-des-Champs (paroisse)
    - Quittance de Laurence Puisoye, veuve de Pierre Demas, de son vivant maître particulier des eaux et forêts du comté de Joigny, y demeurant paroisse Saint-Jean, logée à Paris rue Saint-Martin, paroisse Saint-Merri, à Jean Demas, notaire au Châtelet de Paris, son fils, et consorts., 5 juin 1618; MC/ET/VI/182
      notaire; officier civil (Ancien Régime); quittance; Puisoye, Laurence; Demas, Pierre; Demas, Jean; Joigny (Yonne); Saint-Martin (rue); Saint-Merri (paroisse)
    - Marché entre Robert Barat, bourgeois de Paris, demeurant rue Quincampoix, paroisse Saint-Merri, bailleur d'Etienne Huguet, maître tailleur d'habits, preneur de la maison où il demeure, sise rue Quincampoix, portant pour enseigne "La Coquille", et dans laquelle ledit Barat va faire effectuer des travaux de maçonnerie par Jean Thevenoz, maître maçon à Paris., 7 juin 1618; MC/ET/VI/182
      tailleur d'habits; maçon; marché; Quincampoix (rue); Saint-Merri (paroisse); Barat, Robert; Huguet, Etienne; Thevenoz, Jean
    - Cession par Jeanne Pelletier, veuve de Jean Marchand, demeurant à Mesly, près de Créteil, à Marie Heron, femme de Jacques Prevost, bourgeois de Paris, d'une pièce de vigne sise au Mont-Mesly, que lui avait vendu à titre de rentes ladite Heron, alors femme de défunt Claude Cocher., 9 juin 1618; MC/ET/VI/182
      cession; Pelletier, Jeanne; Heron, Marie; Prevost, Jacques; Cocher, Claude; Marchand, Jean; Créteil (Val-de-Marne)
    - Mise en apprentissage par Jean Portefain, scieur d'aies, demeurant rue Quincampoix, paroisse Saint-Merri, et consorts, de Nicolas Portefain, son fils, auprès de Nicolas Huet, maître chandelier en suif et maître huilier, demeurant rue Saint-Martin, paroisse Saint-Merri., 11 juin 1618; MC/ET/VI/182
      contrat d'apprentissage; Quincampoix (rue); Saint-Martin (rue); Saint-Merri (paroisse); menuisier; commerçant; Portefain, Jean; Huet, Nicolas; Portefain, Nicolas
    - Vente, création et constitution de rentes d'Elisabeth Lescuyer, veuve de Gilles de Laboissière, en son vivant marchand bourgeois de Paris, demeurant rue Aubry-le-Boucher, paroisse Saint-Leu-Saint-Gilles, à Nicolas de Laboissière, huissier du roi, notaire juré en la cour des Monnaies, demeurant aux mêmes lieux (Deux quittances, une dans la marge et une en fin de feuillet, de Laboissière à Lescuyer, pour des rachats de rentes détaillées dans cet acte)., 19 juin 1618; MC/ET/VI/182
      commerçant; huissier; acte de vente; Lescuyer, Elisabeth; Laboissière, Gilles de; Laboissière, Nicolas de; Aubry-le-Boucher (rue); Saint-Leu-Saint-Gilles (paroisse)
    - Quittance de Marie Benoist, veuve de Jacques Landry, de son vivant notaire au Châtelet de Paris, demeurant rue et paroisse Saint-Germain-l'Auxerrois, près du For-l'Evêque, à André Lebacle, procureur au siège de Thouard, et Ambroise Benoist, sa femme., 29 juin 1618; MC/ET/VI/182
      notaire; procureur de justice (Ancien Régime); quittance; Benoist, Marie; Landry, Jacques; Lebacle, André; Benoist, Ambroise; Saint-Germain-l'Auxerrois (rue); Saint-Germain-l'Auxerrois (paroisse)
    - Bail de Marie Benoist, veuve de Jacques Landry, de son vivant notaire au Châtelet de Paris, demeurant rue et paroisse Saint-Germain-l'Auxerrois, près du For-l'Evêque, et Jérôme de La Noue, chirurgien juré du roi audit Châtelet, demeurant mêmes lieux, à Etienne Dupont, procureur au Châtelet de Paris, demeurant rue Saint-Honoré, paroisse Saint-Germain-l'Auxerrois., 29 juin 1618; MC/ET/VI/182
      notaire; procureur de justice (Ancien Régime); chirurgien; bail; Benoist, Marie; Landry, Jacques; La Noue, Jérôme de; Dupont, Etienne; Saint-Germain-l'Auxerrois (rue); Saint-Honoré (rue); Saint-Germain-l'Auxerrois (paroisse)
    - Mise en apprentissage par Jean Cachepoutre, marchand, demeurant à Mouchy-le-Châtel, en pays de Beauvaisis, étant logé à Paris rue Saint-Denis, à l'enseigne de "La Table ronde", paroisse Saint-Eustache, de Louis Cachepoutre, son fils, auprès de Cardin Michel, marchand linger bourgeois de Paris, demeurant rue Aubry-le-Boucher, à l'enseigne de "La Croix blanche", paroisse Saint-Leu - Saint-Gilles., 5 juillet 1618; MC/ET/VI/182
      commerçant; contrat d'apprentissage; Cachepoutre, Jean; Cachepoutre, Louis; Cardin, Michel; Mouchy-le-Châtel (Oise); Saint-Denis (rue); Aubry-le-Boucher (rue); Saint-Eustache (paroisse); Saint-Leu-Saint-Gilles (paroisse)
    - Vente et constitution de rentes de Pierre Mignot, maître brodeur, et Denise Senet, sa femme, demeurant rue Saint-Honoré, paroisse Saint-Eustache, à Denis Senet, maître orfèvre, demeurant rue Jean-Pain-Mollet, paroisse Saint-Merri., 12 juillet 1618; MC/ET/VI/182
      brodeur; orfèvre; acte de vente; constitution de rente; Mignot, Pierre; Senet, Denise; Senet, Denis; Saint-Honoré (rue); Jean-Pain-Mollet (rue); Saint-Eustache (paroisse); Saint-Merri (paroisse)
    - Vente d'André Peret, demeurant à Neauphle-le-Château, logé à Paris rue de la Vieille place aux veaux, en la maison où pend pour enseigne "l'Image Saint-Michel", paroisse Saint-Jacques-de-la-Boucherie, et Charles Leroy, maître savetier, demeurant dans lesdites rue et paroisse, à Jacques Andry, praticien au Palais, demeurant rue Saint-Martin, paroisse Saint-Nicolas-des-Champs (suit la procuration de Nicole Pernet à son mari Charles Leroy)., 13 juillet 1618; MC/ET/VI/182
      cordonnier; acte de vente; Peret, André; Leroy, Charles; Andry, Jacques; Pernet, Nicole; Neauphle-le-Château (Yvelines); Vieille-Place-aux-Veaux (rue de la); Saint-Martin (rue); Saint-Jacques-de-la-Boucherie (paroisse); Saint-Nicolas-des-Champs (paroisse)
    - Procuration de Daniel Tissart, écuyer seigneur de Biches et de Clayes en partie, demeurant au lieu de Biches, et autres héritiers de Pierre Anjorrant, de son vivant écuyer sieur de la Motte-Souilly, logé à Paris rue des Vieux-Augustins, à René Allain, sieur de Frenne, contrôleur ordinaire en la maison de Monseigneur le prince., 18 décembre 1618; MC/ET/VI/182
      procuration; Tissart, Daniel; Anjorrant, Pierre; Allain, René; Vieux-Augustins (rue des)
    - Brevet d'apprentissage de Marc Antoine de Fiennet, fils de défunt Samuel de Fiennet, en son vivant patenôtrier, et de Marie de Bailleul, demeurant à Amsterdam, auprès de Pierre Barbe, maître patenôtrier, boutonnier en émail et marchand verrier, demeurant rue Saint-Martin, paroisse Saint-Nicolas-des-Champs., 18 juillet 1618; MC/ET/VI/182
      commerçant; contrat d'apprentissage; Fiennet, Marc Antoine de; Fiennet, Samuel de; Bailleul, Marie de; Barbe, Pierre; Amsterdam (Pays-Bas); Saint-Martin (rue); Saint-Nicolas-des-Champs (paroisse)
    - Association de Robert de Maistre, marchand mercier, greffier, joaillier, bourgeois de Paris, demeurant rue Saint-Martin, paroisse Saint-Merri, et Olivier Buffet, marchand, demeurant rue de la Tacherie, paroisse susdite., 23 juillet 1618; MC/ET/VI/182
      commerçant; acte de société; Maistre, Robert de; Buffet, Olivier; Saint-Martin (rue); Tacherie (rue de la); Saint-Merri (paroisse)
    - Quittance de Potantienne Havart, femme de Blaise Maheult, maître orfèvre, demeurant rue Saint-Antoine, paroisse Saint-Paul, à Arthur Perreau, procureur en parlement, pour l'héritage de déffunte Potantienne de Mormoret., 23 juillet 1618; MC/ET/VI/182
      orfèvre; procureur de justice (Ancien Régime); quittance; Havart, Potantienne; Maheult, Blaise; Perreau, Arthur; Mormoret, Pontantienne de; Saint-Antoine (rue); Saint-Paul (paroisse)
    - Bail de Jacques Prévost, bourgeois de Paris, rue Maubuée, paroisse Saint-Merri, à Christophe Paltray, vigneron, demeurant à Créteil., 28 juillet 1618; MC/ET/VI/182
      viticulteur; bail; Créteil (Val-de-Marne); Prévost, Jacques; Paltray, Christophe; Maubuée (rue); Saint-Merri (paroisse)